臺灣板橋地方法院刑事判決　　　　　　　　　　　　　九十一年度訴字第六一五號
　　公　訴　人　臺灣板橋地方法院檢察署檢察官
　　被　　　告　己○○
　　　　　　　　子○○
　　　　　　　　宇○○
　　右三人共同
　　指定辯護人　本院公設辯護人酉○○
　　被　　　告　宙○○
右列被告等因強盜等案件，經檢察官提起公訴（九十一年度偵字第二一九九號、三三
二二號、三五九九號、三六○○號、三九七九號、三九八○號、四六○八號、五○一
一號），本院判決如左：
    主  文
己○○共同連續意圖為自己不法之所有，攜帶兇器於夜間侵入住宅，以強暴至使不能
抗拒，而取他人之物，累犯，處有期徒刑陸年陸月。又連續共同攜帶兇器於夜間侵入
住宅竊盜，累犯，處有期徒刑壹年。又共同行使偽造之通用紙幣，未遂，累犯，處有
期徒刑壹年捌月，附表參所示偽造通用紙幣陸紙均沒收。應執行有期徒刑玖年，附表
參所示偽造通用紙幣陸紙均沒收。
子○○共同連續意圖為自己不法之所有，攜帶兇器，以強暴、脅迫至使不能抗拒，而
取他人之物，處有期徒刑伍年陸月。又連續結夥三人以上竊盜，處有期徒刑拾月。應
執行有期徒刑陸年貳月。
宇○○結夥三人以上竊盜，處有期徒刑捌月。被訴結夥三人以上強盜部分無罪。
宙○○共同連續於夜間侵入住宅竊盜，處有期徒刑拾月。
    事  實
一、己○○曾因違反懲治盜匪條例案件，於民國八十四年五月四日，經本院以八十三
    年度少訴字第五六號判處有期徒刑六年六月確定，刑期起算日為八十四年三月二
    十七日，於八十七年一月二十六日縮短刑期假釋出獄，八十九年六月二日縮刑期
    滿未經撤銷假釋而視為執行完畢。詎其仍不知悔改，仍基於強盜取財之概括犯意
    ，並意圖為自己不法之所有，自九十年十一月二十九日起，迄九十一年一月二十
    八日止，或獨自一人或與有犯意聯絡之子○○或與姓名年籍不詳綽號「灌強」之
    成年男子，連續於附表一所示之時間、地點，以附表一所示之強暴或強暴、脅迫
    方式，至使附表一所示之被害人不能抗拒，而強取附表一所示財物或使附表一所
    示之被害人交付財物（犯罪時間、地點、方式、被害人及所得財物，均詳如附表
    一所示），得手後，隨即逃逸，所得財物則花用一空。其後己○○進而基於以不
    正方法由自動付款設備取得他人之物之犯意，於九十一年一月二十一日，接續三
    次分別前往郵局設於某處之自動提款機及其他銀行設於某處之自動提款機，持其
    強盜而得之甲○○提款卡，輸入密碼依序提領新台幣（下同）三千元、一千元、
    六百元（此部分係跨行提款，銀行並收取七元之手續費），使代表郵局之自動提
    款機陷於錯誤而分別交付三千元、一千元、六百元。計共詐得四千六百元（跨行
    提款部分，銀行並收取七元之手續費）。
二、又意圖為自己不法之所有，基於竊盜之概括犯意，自九十年十一月二十一日起，
    迄九十一年一月二十八日止，或獨自一人或與有犯意聯絡之子○○或與有犯意聯
    絡之宙○○或與辛○○（未據起訴）或結夥子○○、宇○○三人，連續於附表二
    所示之時間、地點，以附表二所示之方法，竊取附表二所示之財物（犯罪時間、
    地點、方式、被害人及所得財物，均詳如附表二所示）。
三、復意圖供行使之用，於九十年十二月初旬某日，在不詳地點，自前開綽號「灌強
    」之成年男子處，收集偽造之通用紙幣即新台幣（下同）一千元券乙紙、五百元
    券五紙後（詳如附表三所示），旋即與子○○基於行使偽造通用紙幣之犯意聯絡
    ，於九十一年一月十日二十時四十五分許，共同前往臺北縣三重市○○街六一號
    地○○經營之雜貨店，由子○○拿取啤酒二瓶前往櫃台，由己○○持偽造之通用
    紙幣一千元券乙紙向地○○結帳而行使之，惟經地○○察知拒收致未遂，己○○
    與子○○即承接上開強盜取財之概括犯意，強取地○○之財物（如附表一編號六
    所載），得手後旋即搭乘在外等侯不知情之宇○○所駕駛其與己○○、子○○共
    同竊取而來車號ＧＰ－六三九五號自用小客車離去，嗣於同日二十時五十分許，
    宇○○駕車行經臺北縣三重市○○街十八號前發生車禍，子○○逃避不及經警當
    場逮捕，己○○、宇○○則趁機逃逸，後於九十一年二月一日凌晨一時許，經警
    在臺北縣三重市○○○路八一巷三五號前逮捕己○○，並扣得右揭偽造之五百元
    券五紙及與本案無關之開山刀乙把。
四、案經臺北市政府警察局、中山分局、大安分局、臺北縣政府警察局三重分局、新
    莊分局、中和分局移送臺灣板橋地方法院檢察署檢察官偵查起訴。
    理  由
壹、訊據被告己○○除否認附表一編號三所示之強盜犯行及行使偽造通用紙幣之犯行
    並辯稱：附表一編號三所示部分，係壬○之子辛○○積欠伊債務，伊前往索取，
    惟壬○表示無款項，伊詢問壬○有多少款項，壬○答稱僅有抽屜內之款項，伊即
    將抽屜內之款項取走，並非強盜財物，附表三編號一、二所示之偽造通用紙幣共
    六紙均係伊搶奪而來，伊不知係偽造云云外，其餘如附表一編號一、二、四至九
    所示之強盜犯行、附表二所示之竊盜犯行，以不正方法由自動付款設備取得他人
    之物之犯行，其於本院審理時皆坦承不諱（詳本院九十一年七月二十三日審判筆
    錄）；被告子○○對如附表一編號四至六所示之強盜犯行，於本院審理時亦坦承
    確有參與，並坦承附表二編號四、五所示之竊盜犯行，惟否認有何附表二編號六
    所示之竊盜犯行，並辯稱：附表二編號六所示車號ＡＳＫ－○一一號重型機車非
    伊竊取；而就前開附表一編號四至六所示之強盜犯行，另辯稱：係受被告己○○
    之脅迫或詐騙始共同為之云云；被告宇○○則坦承確曾於附表二編號四所示之時
    間，與被告己○○、子○○一同前往臺北縣泰山鄉○○路○段三七二巷巷口，惟
    否認有何結夥三人以上竊盜之犯行，並辯稱：當日被告己○○、子○○一同前來
    伊位於臺北縣新莊市○○路六六之十二號三樓之住處找伊，被告己○○、子○○
    二人詢問伊有無駕照，伊答稱有，被告子○○即委請伊前往上址駕駛其向母親友
    人所借車號ＧＰ－六三九五號自用小客車，到達現場後，伊即持被告子○○交付
    之鑰匙，開啟車號ＧＰ－六三九五號自用小客車之電門，而後發動引擎搭載被告
    己○○、子○○共同離去云云；被告宙○○則自白附表二編號一、二所示之竊盜
    犯行等語不諱。經查：
一、強盜部分：
  (一)附表一編號一、二、三、九所示之強盜犯行，係被告己○○夥同姓名年籍不詳綽
    號「灌強」之成年男子共同以附表一編號一、二、三、九所示之方式為之，業據
    被告己○○於警偵訊及本院調查中坦承不諱（詳臺灣板橋地方法院檢察署九十一
    年度偵字第二一九九號偵查卷宗第六九頁、第八○頁反面、第八一頁、九十一年
    度偵字第三三二二號偵查卷宗第十六頁反面、本院九十一年三月二十八日、五月
    九日訊問筆錄），核與證人天○○於警偵訊及本院調查中證述：九十年十一月二
    十九日凌晨一時五十分許，伊與太太、女兒及孫子在臺北縣新莊市○○街一二○
    巷二號之住處，因孫子發燒，故女兒從三樓下來從外面開一樓大門，正欲進入一
    樓時，被告己○○及另乙名男子各拿乙把西瓜刀進到屋內表示要搶劫並叫伊將錢
    拿出，被告己○○與另乙名男子係拿西瓜刀站在伊四人旁邊，刀子係拿在手上未
    架在伊四人身上，伊非常害怕不敢反抗，故伊四人即將錢拿出，被告己○○與另
    乙名男子尚四處搜括財物，伊四人拿出之款項與被告己○○與另乙名男子搜括之
    款項共約四萬六千餘元等語（詳臺灣板橋地方法院檢察署九十一年度偵字第二一
    九九號偵查卷宗第九七頁反面、九十一年度偵字第三三二二號偵查卷宗第二七頁
    反面、本院九十一年四月十一日訊問筆錄）；證人丙○○於警訊及本院調查中證
    稱：九十年十二月二日上午七時許，非六時許，伊先生丁○○到頂樓拿工具下來
    時忘記將臺北縣三重市○○○街五二號五樓住處之大門、鐵門關上，有二名成年
    男子分持西瓜刀從大門進入，該二名男子進入後即至最後一間房間，當時伊和先
    生丁○○正在該間房間睡覺，伊一對兒女則在前面房間睡覺，該二名男子進入房
    間後，即持西瓜刀對著伊與先生比劃且將西瓜刀揮來揮去，但未拿刀架在伊與先
    生身上，後該二名男子叫伊二人將錢拿出來，且表示不拿錢出來殺了伊二人，伊
    二人即將現金二萬多元及手機拿出來，伊和先生非常害怕且不敢反抗，後該二名
    男子將錢和手機拿走後即離去等語（詳臺灣板橋地方法院檢察署九十一年度偵字
    第五○一一號偵查卷宗第二一頁、第二二頁、本院九十一年四月二十三日訊問筆
    錄）；證人乙○○於警訊及本院調查中證述：九十一年一月二十八日上午十時三
    十分許，伊在臺北縣三重市○○路二二七巷一號住處剛睡醒，被告己○○與另乙
    名男子不知如何進入，其中被告己○○拿一把刀，另一名男子則拿一把刀及一把
    槍，站在伊面前，當時伊與二位妹妹、一位弟弟在家，該二名男子叫伊將錢及手
    機拿出來，伊不敢反抗但不太害怕，故叫該二名男子自己去找錢，該二名男子即
    自己去找錢，並拿走伊和妹妹的錢約二千六百元、鑽石戒指五個、玉墜數枚、存
    錢筒二個、手機乙支、汽車鑰匙乙串等物（詳臺灣板橋地方法院檢察署九十一年
    度偵字第三三二二號偵查卷宗第二一頁反面、第二三頁反面、本院九十一年四月
    十一日訊問筆錄）。此外復有被害人乙○○出具之臺北縣警察局贓物認領保管單
    乙紙及照片四幀附卷足憑（附於臺灣板橋地方法院檢察署九十一年度偵字第三三
    二二號偵查卷宗第三四頁至第三六頁）。再附表一編號三所示之強盜犯行，亦係
    被告己○○與另乙名男子共同為之，復據證人壬○於警訊及本院調查中證述：九
    十年十二月二十四日中午十二時許，伊在新莊市○○街五四號建材行做生意，被
    告己○○與另乙名男子進入，伊以為該二名男子係要買東西，其中一名男子手持
    西瓜刀，後該名男子將西瓜刀插在桌上叫伊拿錢出來，伊說沒有錢，該二名男子
    即自己從抽屜內把零錢拿走，伊很害怕不敢反抗等語屬實（詳臺灣板橋地方法院
    檢察署九十一年度偵字第三九八○號偵查卷宗第六頁反面、第七頁、本院九十一
    年四月十一日訊問筆錄），況由被告己○○所述係壬○之子辛○○積欠其債務等
    語以觀，既非壬○積欠被告己○○款項，則被告己○○何有權利自壬○經營建材
    行之抽屜內拿取款項，是被告己○○此部分所辯亦不足採信。
  (二)附表一編號四、五、六所示之強盜犯行，係被告己○○夥同被告子○○共同以附
    表一編號四、五、六所示之方式為之，業據被告己○○於警偵訊及本院調查中坦
    承不諱（詳臺灣板橋地方法院檢察署九十一年度偵字第二一九九號偵查卷宗第六
    八頁及其反面、九十一年度偵字第三三二二號偵查卷宗第十六頁反面、本院九十
    一年三月二十八日、五月九日訊問筆錄），核與證人癸○○於警訊及本院調查中
    證述：九十一年一月四日上午九時許，有一男一女前往臺北縣板橋市○○○路一
    六○巷十號一樓伊住處表示要租屋，男的叫伊帶他們去觀看房間，伊就帶該一男
    一女至二樓看房間，到二樓時該一男一女看四周無人，該名男子即出示一把約十
    幾公分之水果刀，並叫伊拿錢借他，因他昨天才被關出來，伊說沒錢借，該名男
    子即說「假肖」刀子就插下去，後該名男子即將手伸入伊口袋把伊口袋中之三千
    七百元搜走，伊要把錢拿回來，該名男子尚將伊推倒，但伊沒有受傷，該名女子
    都站在旁邊看沒有說話，伊會害怕不敢反抗，後該一男一女聽到屋主喊伊即逃跑
    等語（詳臺灣板橋地方法院檢察署九十一年度偵字第三三二二號偵查卷宗第三二
    頁反面、本院九十一年五月九日訊問筆錄）；證人未○○於警偵訊及本院調查中
    證述：九十一年一月七日下午六時三十五分許，伊在新莊市○○街十七號經營雜
    貨店，有一男一女同時進來雜貨店，女子拿飲料結帳後就出去了，男子則說要買
    香菸，但香菸沒有買，即拿出一把西瓜刀放在伊腰邊，沒有拿刀子抵住伊，刀子
    距離伊身體大約幾公分而已，該名男子並說要搶劫，並說伊叫的話要對伊母親不
    利，伊很害怕不敢反抗，該名男子即自己動手把抽屜的現金二萬二千多元拿走，
    該名女子之前就坐在機車上，機車已經發動，男子拿了錢坐上機車，女子即開機
    車搭載該名男子離去，在門口等侯之該名女子可看得到雜貨店裡頭發生之情形等
    語（詳臺灣板橋地方法院檢察署九十一年度偵字第二一九九號偵查卷宗第九七頁
    反面、九十一年度偵字第三三二二號偵查卷宗第二九頁反面、本院九十一年四月
    十一日訊問筆錄）；證人地○○於警偵訊及本院調查中證稱：九十一年一月十日
    晚上八時四十五分許，伊在臺北縣三重市○○街六一號經營雜貨店，被告子○○
    與乙名男子進入表示要購買二瓶啤酒，並拿一千元請伊找錢，伊表示那是假鈔，
    該名男子即拿一把三十公分前面尖尖之刀子抵住伊腰際，並稱：不要出聲，只要
    錢而已，被告子○○亦表示：不要害怕，只是要錢而已，後該名男子又稱：若出
    聲，即將加以殺害，被告子○○與該名男子均說要搶劫，叫伊把錢拿出來，伊很
    害怕不敢反抗，該二人即自己從抽屜把內置有款項之農民曆及零錢拿走，被搶走
    大約二千元左右，該名男子經指認照片即被告己○○，之後該二人即搭乘在外等
    侯之自用小客車離去等語在卷（詳臺灣板橋地方法院檢察署九十一年度偵字第二
    一九九號偵查卷宗第十一頁反面、第十二頁、第六四頁、本院九十一年四月十一
    日訊問筆錄）。此外，復有被害人地○○出具之臺北縣警察局贓物認領保管單乙
    紙、照片乙幀附卷可憑（附於臺灣板橋地方法院檢察署九十一年度偵字第二一九
    九號偵查卷宗第十八頁、第二一頁）。至被告子○○雖辯稱：係受被告己○○之
    脅迫或詐騙始共同為之云云，惟此為被告己○○所否認（詳本院九十一年五月三
    十日訊問筆錄、六月十一日審判筆錄），且被告己○○於強盜未○○財物前，即
    告知被告子○○欲實施強盜犯行，並要求被告子○○出去門口發動機車等侯，亦
    據被告己○○於偵查中陳明無訛（詳臺灣板橋地方法院檢察署九十一年度偵字第
    二一九九號偵查卷宗第六八頁反面），況由前開證人癸○○所述：女的站在旁邊
    看沒有說話等語，證人未○○所述：有一男一女同時進來雜貨店，該名女子拿飲
    料結帳後就出去，並坐在機車上，機車已發動，後該名男子拿了錢坐上機車，該
    名女子即騎乘機車搭載該名男子離走，在門口等侯之該名女子看得到雜貨店裡頭
    發生之情形等語，證人地○○所述：被告子○○亦表示要搶劫，叫伊將錢拿出來
    等語，及被告子○○自承：癸○○部分，係被告己○○向伊詐稱欲前往租屋，後
    被告己○○即與屋主癸○○在屋內說話，當時伊亦在屋內，後被告己○○自癸○○口袋內拿錢後即表示走了，伊即與被告己○○一同離開；未○○部分，係被告
    己○○要求伊一同前往，之後被告己○○叫伊至外面騎乘機車，伊即去騎乘機車
    ，後來伊與被告己○○即一起離去；地○○部分，係被告己○○拿出水果刀時，
    伊站在被害人地○○之立場想，才叫地○○將錢拿出來等語（詳本院九十一年五
    月十四日訊問筆錄）之情節以觀，足認被告子○○確有參與前開強盜犯行甚明，
    況被告子○○右開辯解果屬非虛，則其於被告己○○著手實施強盜犯行之際，其
    大可趁機離去或協助被害人免遭被告己○○強取財物，何以其仍與被告己○○共
    同實施強盜犯行？另被告子○○告訴被告己○○侵入住宅、恐嚇部分，並經臺灣
    板橋地方法院檢察署檢察官認被告己○○犯罪嫌疑尚有不足而為不起訴處分，有
    臺灣板橋地方法院檢察署九十一年偵一一九二號不起訴處分書乙紙在卷可稽（附
    於本院卷內），是被告子○○所述遭被告己○○脅迫、恐嚇云云，亦屬無據，準
    此，被告子○○此部分辯解，亦不足採信。
  (三)附表一編號七、八所示之強盜犯行，係被告己○○單獨一人以附表一編號七、八
    所示之方式為之，業據被告己○○於警偵訊及本院調查中坦承不諱（詳臺灣板橋
    地方法院檢察署九十一年度偵字第二一九九號偵查卷宗第六九頁、九十一年度偵
    字第三九七九號偵查卷宗第七頁至第八頁、九十一年度偵字第三三二二號偵查卷
    宗第十六頁反面、本院九十一年四月十一日、五月九日訊問筆錄），核與證人寅
    ○○於警訊及本院調查中證述：九十一年一月十五日晚上十時五十分許，伊在臺
    北縣三重市○○街一號經營雜貨店，有一男子進來買一瓶啤酒及一包可樂果，該
    名男子走到櫃台拿前開物品結帳時即拿著刀子抵住伊腰際，並稱：不要出聲否則
    就讓伊死，伊很害怕不敢反抗，該名男子即打開抽屜將裡面之銅板八百多元拿走
    ，之後就到門口騎走發動中之機車，該名男子就是庭上之被告己○○等語（詳臺
    灣板橋地方法院檢察署九十一年度偵字第三九七九號偵查卷宗第九頁反面、第十
    頁、臺灣板橋地方法院檢察署九十一年度偵字第二一九九號偵查卷宗第九八頁、
    本院九十一年四月十一日訊問筆錄）；證人甲○○於警訊及本院調查中證述：九
    十一年一月二十一日下午七時許，伊下班把車子停在臺北縣泰山鄉○○街十九巷
    之空地內，伊從車子中要開門出來時，有一男子靠近伊拿一把西瓜刀亮在伊前面
    叫伊坐進去，伊說沒辦法坐進去，該名男子即把椅背打平叫伊坐進去，伊說沒辦
    法坐進去，因為腳不方便，伊很害怕也不敢反抗，那名男子就叫伊拿錢出來，伊
    就把皮包拿給那名男子，那名男子又把伊脖子項鍊、手上手錶及戒指搶走，皮包
    內有現金二千元、金融卡二張、信用卡五張、存摺二本、行照、駕照、二張空白
    支票、印章，手上手機也被搶走了，同一天晚上新莊後港郵局之金融卡亦被盜領
    四千餘元，該名男子就是庭上的被告己○○等語（詳臺灣板橋地方法院檢察署九
    十一年度偵字第三三二二號偵查卷宗第二五頁反面、本院九十一年四月十一日訊
    問筆錄）相符。
二、以不正方法由自動付款設備取得他人之物部分：
    被告己○○強盜附表一編號八所示被害人甲○○之財物後，隨即於九十一年一月
    二十一日，接續三次分別前往郵局設於某處之自動提款機及其他銀行設於某處之
    自動提款機，持其強盜而得之甲○○提款卡，輸入密碼依序提領三千元、一千元
    、六百元（此部分係跨行提款，銀行並收取七元之手續費），使代表郵局之自動
    提款機陷於錯誤，而分別交付三千元、一千元、六百元，計共詐得四千六百元（
    跨行提款部分，銀行並收取七元之手續費）之犯行，並據被告己○○於本院調查
    中坦承無訛（詳本院九十一年四月十一日、五月三十日訊問筆錄），核與證人甲○○於本院調查中證述之情節相符（詳本院九十一年四月十一日訊問筆錄），復
    有新莊郵局以九十一年五月十六日儲00000000－0函檢送之客戶歷史交
    易清單乙紙在卷可稽（附於本院卷內）。
三、竊盜部分：
  (一)附表二編號一、二所示之竊盜犯行，係被告己○○、宙○○以附表二編號一、二
    所示之方法共同為之，業據被告己○○於警偵訊中自白不諱（詳臺灣板橋地方法
    院檢察署九十一年度偵字第二一九九號偵查卷宗第九二頁及其反面、九十一年度
    偵字第四六○八號偵查卷宗第十九頁至第二十頁），並經被告宙○○於警偵訊及
    本院審理時供承在卷（詳臺灣板橋地方法院檢察署九十一年度偵字第二一九九號
    偵查卷宗第九三頁及其反面、九十一年度偵字第四六○八號偵查卷宗第十一頁至
    第十三頁、本院九十一年六月十一日審判筆錄），且互核相符，復經證人陳雪蓉
    於警訊及本院調查中具結證述：九十年十一月二十一日上午，伊前往臺北縣中和
    市○○路三六三巷三八號二樓之工廠時，發覺工廠被翻得亂七八糟，其中項鍊、
    戒指、鑽石，價值約四萬餘元之金飾失竊，工廠鋁窗僅有關上並未上鎖，小偷可
    能從一樓爬至二樓，而後由二樓之鋁窗進入，工廠未被破壞等語（詳臺灣板橋地
    方法院檢察署九十一年度偵字第三三二二號偵查卷宗第一一五頁反面、第一一六
    頁、本院九十一年四月十一日訊問筆錄），證人亥○○於本院調查中證述：伊於
    九十年十二月某日晚上，返回臺北縣中和市○○路三六號十三樓一三二室之租處
    時，發現租處內之現金五千餘元、音響、手機、戒指、手鍊等物失竊，伊租處完
    全無遭破壞之痕跡等語甚詳（詳臺灣板橋地方法院檢察署九十一年度偵字第四○
    六八號偵查卷宗第二六頁、本院九十一年五月二日訊問筆錄）。且被告宙○○在
    陳雪蓉前開住處亦留有指紋，並經警方採獲，復有內政部警政署刑事警察局九十
    一年一月二十四日（九十一）刑紋字第五七九四號鑑驗書乙紙附卷可稽（附於臺
    灣板橋地方法院檢察署九十一年度偵字第四六○八號偵查卷宗二二頁）。至被告
    己○○於本院調查中雖陳稱：附表二編號一所示之竊盜犯行，係伊單獨一人從一
    樓外面之水管爬至二樓，將鋁窗打開進入陽台而後竊取等語（詳本院九十一年三
    月二十八日、四月十一日、五月九日訊問筆錄）；被告宙○○於本院調查中則陳
    稱：因伊之前居住於附表二編號二所示之地址，持有該處之鑰匙及感應卡，故伊
    單獨一人持鑰匙及感應卡侵入竊盜等語（詳本院九十一年五月二日訊問筆錄），
    然被告己○○、宙○○係共同前往附表二編號一、二所示之地點，而非單獨前往
    上開地點，亦據被告己○○於偵查中供承在卷（詳臺灣板橋地方法院檢察署九十
    一年度偵字第二一九九號偵查卷宗第九二頁），是該二人於本院調查中陳稱：均
    係一人單獨所為云云，顯係相互維護之詞，均委無足採。
  (二)附表二編號三、八所示之竊盜犯行，係被告己○○分別夥同辛○○、「灌強」以
    附表二編號三、八所示之方法共同為之，並據被告己○○於警偵訊及本院調查中
    坦承不諱（詳臺灣板橋地方法院檢察署九十一年度偵字第二一九九號偵查卷宗第
    六八頁、第七三頁、九十一年度偵字第三六○○號偵查卷宗第五頁反面、本院九
    十一年三月二十八日、五月九日訊問筆錄），核與證人申○○於警訊及本院調查
    中證述：伊位於臺北縣新莊市○○路五○七之四號之住處，於九十年十二月十六
    日二十一時四十分許，發現原先有上鎖之鐵門、木門均遭打開，鐵門係三段式之
    鎖，木門係喇叭鎖，鎖均遭打開但未遭破壞，伊住處失竊現金約六萬元，護照二
    本、提款卡三、四張，戒指、鑽戒、項鍊、印章、駕照、行照及存摺，後來報案
    返家清查時，發現退伍令亦遺失，小偷應該是從大門進入行竊等語（詳臺灣板橋
    地方法院檢察署九十一年度偵字第三三二二號偵查卷宗第二○頁反面、本院九十
    一年四月十一日訊問筆錄）；證人戊○○於警訊及本院調查中結稱：九十一年一
    月二十八日下午二時許，伊車號ＯＸＸ－七四三號重型機車停在臺北縣新莊市○○街十八巷十五號門口，鑰匙未拔下，伊即上二樓拿取東西，後伊母親午○在一
    樓高喊「不要騎走車子」，伊即跑下來騎伊兒子之機車去追，但未追到等語（詳
    臺灣板橋地方法院檢察署九十一年度偵字第三六○○號偵查卷宗第八頁反面、本
    院九十一年四月十一日訊問筆錄）；證人午○於本院調查中證述：伊兒子戊○○
    在九十一年一月二十八日下午二時許，將車號ＯＸＸ－七四三號重型機車停在新
    莊市○○街十八巷十五號門口，鑰匙插在機車上，伊兒子即上二樓拿東西要去上
    班，伊在一樓即看到二個男子走過門口，走了幾步距離約一公尺遠後，即有乙名
    男子回頭牽機車，伊高喊「機車是我們的，不要騎走車子」，但該名男子仍將機
    車騎走等語（詳本院九十一年四月二十三日訊問筆錄）甚明。此外，復有臺北縣
    政府警察局車輛（尋獲）受理報案單及車輛竊盜、車牌失竊資料個別查詢報表－
    查詢車輛認可資料各乙紙、照片乙幀附卷可參（附於臺灣板橋地方法院檢察署九
    十一年度偵字第三六○○號偵查卷宗第十二頁至第十四頁）。
  (三)附表二編號六所示之竊盜犯行，係被告己○○與子○○以附表二編號六所示之方
    法共同為之，業據被告己○○於警偵訊及本院調查中自白不諱（詳臺灣板橋地方
    法院檢察署九十一年度偵字第二一九九號偵查卷宗第七三頁、第九一頁反面、九
    十一年度偵字第三六○○號偵查卷宗第五頁反面、本院九十一年五月九日訊問筆
    錄），另附表二編號四所示之竊盜犯行，係被告己○○與子○○以附表二編號四
    所示之方法共同為之，亦據被告子○○於本院調查中陳稱：九十一年一月四日係
    伊與被告己○○一同前往卯○○○住處借款，鑰匙係被告己○○竊取等語（詳本
    院九十一年五月十四日訊問筆錄），核與證人巳○○於警訊及本院調查中證述：
    九十一年一月四日凌晨三時許，伊在臺北縣泰山鄉○○路○段三七二巷五弄一號
    之住處睡覺，因被告陳幸姬與友人欲向伊母親卯○○○借款，伊母親卯○○○即
    開門讓該二人進入屋內，當時車號ＧＰ－六三九五號自用小客車之鑰匙係放在客
    廳電視機上面，一月五日晚上即發現上開車鑰匙遺失等語（詳臺灣板橋地方法院
    檢察署九十一年度偵字第二一九九號偵查卷宗第十三頁反面、本院九十一年四月
    十一日訊問筆錄），證人卯○○○於本院調查中證述：之前被告子○○之母親曾
    帶同被告子○○共同居住於伊住處，後於九十一年一月四日凌晨，被告子○○與
    乙名男子前往伊住處借款二千元，被告子○○與該名男子離去不久後，伊即發現
    車號ＧＰ－六三九五號自用小客車之鑰匙遺失，伊不確定該名男子是否係被告己○○，惟被告子○○之母親表示鑰匙係被告己○○竊取等語（詳本院九十一年五
    月三十日訊問筆錄）；證人辰○○於警訊中證述：伊於九十一年一月七日十八時
    許，在桃園縣龜山鄉○○路二四號前，發現車號ＡＳＫ－○一一號重型機車失竊
    等語（詳臺灣板橋地方法院檢察署九十一年度偵字第三六○○號偵查卷宗第七頁
    反面），證人即辰○○之母戌○○於本院調查中陳稱：伊兒子辰○○於九十一年
    一月六日晚上，將車號ＡＳＫ－○一一號重型機車停在桃園縣龜山鄉○○路二四
    號前，一月七日即發現車子不見，後車子領回後發現鑰匙孔遭撬開等語（詳本院
    九十一年四月二十三日訊問筆錄）相符，此外，復有被害人辰○○出具之贓物認
    領保管收據、車輛竊盜、車牌失竊資料個別查詢報表－查詢車輛認可資料及車輛
    車牌失竊作業－查獲車輛認可資料各乙紙在卷可憑（附於臺灣板橋地方法院檢察
    署九十一年度偵字第三六○○號偵查卷宗第十一頁、第十五頁、第十六頁），從
    而，被告己○○否認與被告子○○共同為附表二編號四所示之竊盜犯行，顯係委
    責之詞，不足採信。
  (四)附表二編號五所示之竊盜犯行，係被告己○○、子○○、宇○○以附表二編號五
    所示之方法結夥三人共同為之，分據被告己○○於本院調查中供述：當日下午伊
    前往被告宇○○住處尋找被告子○○，後伊三人前往上址，伊即拿出車鑰匙，發
    動ＧＰ－六三九五號自用小客車搭載被告子○○、宇○○一同離去等語（詳本院
    九十一年五月三十日訊問筆錄），被告子○○於本院調查中供稱：伊前往被告宇
    ○○住處找尋被告宇○○，要一起去新莊找朋友，在路上遇到被告己○○，伊三
    人即一同行動，到達上址時，被告己○○表示要牽車，並拿出車鑰匙發動車號Ｇ
    Ｐ－六三九五號自用小客車，而後搭載伊與被告宇○○一同離去等語無訛（詳同
    日訊問筆錄），並經證人巳○○於警偵訊及本院調查中具結證稱：九十一年一月
    十日下午，伊將車號ＧＰ－六三九五號自用小客車停在臺北縣泰山鄉○○路○段
    三七二巷巷口，下午四、五點時車子還在，後來晚上九時許，警察打電話告知領
    回車子，伊才知車子不見了等語在卷（詳臺灣板橋地方法院檢察署九十一年度偵
    字第二一九九號偵查卷宗第十三頁反面、第六三頁反面、本院九十一年四月十一
    日訊問筆錄），此外，並有被害人巳○○出具之臺北縣警察局贓物認領保管單乙
    紙、照片二幀、車籍作業系統－查詢認可資料乙紙在卷可按（附於臺灣板橋地方
    法院檢察署九十一年度偵字第二一九九號偵查卷宗第十九頁、第二十頁、第二六
    頁）。至被告宇○○辯稱：當日被告己○○、子○○一同前來伊位於臺北縣新莊
    市○○路六六之十二號三樓之住處找伊，被告己○○、子○○二人詢問伊有無駕
    照，伊答稱有，被告子○○即委請伊前往上址駕駛其向母親友人所借車號ＧＰ－
    六三九五號自用小客車云云，惟被告宇○○知悉上開自用小客車非被告子○○所
    有，分據被告子○○、宇○○陳明在卷（詳本院九十一年四月十一日、五月二十
    四日訊問筆錄），則被告宇○○於持鑰匙發動前開自用小客車之前，理當究明該
    自用小客車究係何人所有，何以願出借被告子○○使用，其不如此為之，反應被
    告子○○之託前往駕駛前開自用小客車，則其顯有係欲竊取該自用小客車之認識
    ，當屬無疑。況上開自用小客車係被告己○○駕駛，並據被告己○○、子○○陳
    明無訛（詳本院九十一年五月三十日訊問筆錄），是被告宇○○所述：係伊持被
    告子○○交付之鑰匙，駕駛上開自用小客車等語，亦核與事實不符，且其所述：
    因伊有駕照，故被告子○○委請伊前往右址駕駛車號ＧＰ－六三九五號自用小客
    車云云，亦與被告子○○於警訊中所述：伊在新莊搭乘被告己○○、宇○○所駕
    駛車號ＧＰ－六三九五號自用小客車時，該二人告知該自用小客車係向巳○○借
    取云云（詳臺灣板橋地方法院檢察署九十一年度偵字第二一九九號偵查卷宗第七
    頁反面）有所歧異，是被告宇○○所辯顯係避就之詞，不足採信。
  (五)附表二編號七所示之竊盜犯行，係被告己○○以附表二編號七所示之方法單獨為
    之，業據被告己○○於本院調查中陳稱：伊係自臺北縣新莊市○○路二六九號一
    樓之窗戶進入竊取等語在卷（詳本院九十一年四月十一日訊問筆錄），並經證人
    庚○○於警訊及本院調查中證稱：九十一年一月十六日晚上五、六時許，發現伊
    所有臺北縣新莊市○○街十一號二樓及臺北縣新莊市○○路二六九號二樓二處住
    處失竊物品，臺北縣新莊市○○街十一號及新莊市○○路二六九號係相連，小偷
    可能係開鎖從二六九號一樓進入，由一樓上至二樓，而後進入與之相通之大觀街
    十一號二樓，另二六九號一樓鐵窗遭剪斷，共失竊信用卡八張、音響、金飾、手
    鐲、項鍊、身分證、提款卡二張、ＶＣＤ等物（詳臺灣板橋地方法院檢察署九十
    一年度偵字第五○一一號偵查卷宗第三○頁、本院九十一年四月十一日訊問筆錄
    ），且由證人庚○○前開所述：二六九號一樓鐵窗被剪斷等語，足知被告己○○
    係以不明方式毀壞屬安全設備之臺北縣新莊市○○路二六九號一樓之鐵窗，攀爬
    踰越鐵窗進入一樓，而後上至二樓，由二樓通往與之相通之臺北縣新莊市○○路
    十一號二樓，竊取均係庚○○所有之新莊路二六九號一樓及大觀路十一號二樓內
    之信用卡八張、提款卡二張、音響乙台、ＶＣＤ乙台、身分證乙張、手鐲、項鍊
    等金飾，當屬無疑。
四、行使偽造通用紙幣部分：
  (一)被告己○○與被告子○○共同持偽造之一千元券乙紙進入地○○經營之雜貨店購
    物結帳而行使，經地○○察覺而拒收之事實，業據證人地○○於警偵訊及本院調
    查中證述：被告子○○與乙名男子進入伊經營之雜貨店後，被告子○○即至冰箱
    拿取二瓶啤酒至櫃台結帳，該名男子即拿出乙紙千元券欲結帳，伊查看後，表示
    該一千元券係偽鈔，該名男子即立即將偽鈔收回等語甚明（詳臺灣板橋地方法院
    檢察署九十一年度偵字第二一九九號偵查卷宗第九頁反面、第十頁、第六四頁、
    本院九十一年四月十一日訊問筆錄），且核與被告子○○於警偵訊中自承：伊進
    入該雜貨店內購買二瓶啤酒，被告己○○即自皮夾內拿錢出來付款等語相符（詳
    臺灣板橋地方法院檢察署九十一年度偵字第二一九九號偵查卷宗第六頁反面、第
    四八頁反面）。
  (二)次者，附表三編號一所示之一千元券通用紙幣乙紙係偽造，業據證人地○○陳明
    屬實，另附表三編號二所示之五百元券通用紙幣五紙均係以彩色噴墨方式仿印，
    紙質與真鈔不同，部分安全線及水印以噴墨方式印在正面紙張後面再與背面紙張
    裱合而成，經鑑定結果均屬偽造乙節，亦有中央銀行九十一年二月十九日（九一
    ）臺央發字第○三○○一三二五五號函乙紙附卷可按（附於臺灣板橋地方法院檢
    察署九十一年度偵字第三三二二號偵查卷宗第一五○頁），是前開通用紙幣共六
    紙均係偽造，灼然甚明。
  (三)再者，附表三編號一、二所示之通用紙幣六紙係被告己○○自「灌強」處收受，
    業據被告己○○於警訊及本院調查時坦承不諱（詳臺灣板橋地方法院檢察署九十
    一年度偵字第三三二二號偵查卷宗第十六頁、本院九十一年三月二十八日、五月
    九日訊問筆錄），且附表三編號一所示之通用紙幣乙紙於被告己○○持以結帳而
    向地○○行使之際，即立即遭地○○查覺而拒收，並據地○○陳明在卷，已如前
    述，另附表三編號二所示之通用紙幣五紙號碼均係ＰＷ七三○一二三ＧＫ號，紙
    質較真鈔粗糙，浮水印蔣公照片亦與真鈔不同，並據本院當庭勘驗無訛（詳本院
    九十一年六月十一日訊問筆錄），且被告己○○於收受附表二編號二所示之偽造
    通用紙幣五紙時，亦知悉係該五紙通用紙幣均係偽造，亦為被告己○○所是認（
    詳本院九十一年六月十一日審判筆錄），則被告己○○於收受上開偽造通用紙幣
    共六紙時，對該通用紙幣六紙均係偽造當有所認識。況被告己○○於行使前開偽
    造通用紙幣前曾告知被告子○○，並邀同被告子○○一同行使，亦據被告子○○
    於本院調查中供明無訛（詳本院九十一年五月十四日訊問筆錄），則被告己○○
    與子○○顯知悉前開附表三所示之通用紙幣均係偽造，自屬無疑。另被告子○○
    至冰箱拿取二瓶啤酒至櫃台結帳時，被告己○○即拿出偽造之通用紙幣一千元券
    欲結帳，並如前述，且被告子○○於地○○察覺該紙千元券係偽造時，亦急於收
    回該紙偽造之通用紙幣，亦為被告子○○於警偵訊及本院調查中自承：伊曾向地
    ○○表示：我們只要那張假錢而已，抽屜內之款項係被告己○○拿取，伊僅翻動
    櫃台上之物品，企圖找回該紙假鈔而已；伊買飲料後，地○○表示伊的錢係偽造
    ，伊即將錢搶回等語在卷（詳臺灣板橋地方法院檢察署九十一年度偵字第二一九
    九號偵查卷宗第七頁反面、第八頁、第四九頁、本院九十一年四月十一日訊問筆
    錄），則被告己○○、子○○就上開行使偽造通用紙幣之犯行，顯有犯意之聯絡
    及行為之分擔，要屬無疑。
  (四)綜上所述，被告己○○顯係意圖供行使之用，而自綽號「灌強」之成年男子處收
    受附表三編號一、二所示之偽造通用紙幣共六紙，而後持向地○○結帳購物而行
    使之，惟經地○○發覺拒收致未遂，堪以認定。此外，復有如附表三編號二所示
    之偽造通用紙幣五紙扣案可稽（附於臺灣板橋地方法院檢察署九十一年度偵字第
    三三二二號偵查卷宗第一五一頁），是被告己○○所辯：該六紙通用紙幣均係搶
    奪而來云云，顯係事後翻異之詞，不足採信。
貳、論罪科刑部分：
  (一)核被告己○○所為，就附表一編號一所示部分，係犯刑法第三百三十條第一項之
    攜帶兇器於夜間侵入住宅，以強暴至使不能抗拒，而取他人之物及使其交付罪；
    就附表一編號二所示部分，係犯同項之攜帶兇器，以強暴、脅迫至使不能抗拒，
    而使其交付財物罪；就附表一編號三、四、五、六所示部分，係犯同項之攜帶兇
    器，以強暴、脅迫至使不能抗拒，而取他人之物罪；就附表一編號七、九所示部
    分，係犯同項之攜帶兇器，以強暴至使不能抗拒，而取他人之物罪；就附表一編
    號八所示部分，係犯同項之攜帶兇器，以強暴至使不能抗拒，而取他人之物及使
    其交付財物罪。就附表二編號一所示部分，係犯刑法第三百二十一條第一項第二
    款之踰越安全設備竊盜罪；就附表二編號二所示部分，係犯同項第一款之於夜間
    侵入住宅竊盜罪；就附表二編號三所示部分，係犯同項第三款、第一款之攜帶兇
    器於夜間侵入住宅竊盜罪；就附表二編號四、六、八所示部分，係犯刑法第三百
    二十條第一項之普通竊盜罪；就附表二編號五所示部分，係犯刑法第三百二十一
    條第一項第三款之結夥三人以上竊盜罪；就附表二編號七所示部分，係犯同項第
    二款之毀越安全設備竊盜罪及同法第三百零六條之侵入住宅罪。就附表三部分，
    係犯刑法第一百九十六條第三項、第一項之行使偽造通用紙幣未遂罪。其著手實
    施行使偽造通用紙幣之犯行，惟經地○○察知拒收而未遂，為未遂犯，應依刑法
    第二十六條前段之規定減輕其刑。公訴人認被告己○○係犯同條第一項之行使偽
    造通用紙幣既遂罪，容有未洽。次按刑法第一百九十六條第一項之收集，乃謂收
    藏蒐集之意，本罪以意圖供行使之用而為收集之行為為要件，即圖以偽幣作為真
    幣使用之目的而為收集，又收集行為常為行使前之階段行為，收集後而予行使，
    收集行為應為行使行為所吸收，從而，被告己○○意圖供行使之用，而收集偽造
    通用紙幣之低度行為，應為行使之高度行為所吸收，不另論罪。又按行使偽造通
    用紙幣，本含有詐欺性質，茍其行使之偽幣，在形式上與真幣相同，足以使一般
    人認為真幣而矇混使用者，即屬行使偽造紙幣而不應以詐欺罪論擬，最高法院二
    十九年度上字第一六四八號判例可資參照，職是，被告己○○交付偽造之通用紙
    幣一千元券乙紙予地○○充為支付被告陳幸姬購買飲料之費用，應僅論以行使偽
    造通用紙幣罪而不另論詐欺取財罪。再被告己○○盜領甲○○提款卡部分，係犯
    同法第三三九條之二之以不正方法由自動付款設備取得他人之物罪。核被告陳幸
    姬所為，就附表一編號五、六所示部分，係犯第三百三十條第一項之攜帶兇器，
    以強暴、脅迫至使不能抗拒，而取他人之物罪。就附表二編號四、六所示部分，
    係犯刑法第三百二十條第一項之普通竊盜罪；就附表二編號五所示部分，係犯刑
    法第三百二十一條第一項第三款之結夥三人以上竊盜罪，公訴人固認被告子○○
    係犯刑法第三百二十一條第一項第一款之於夜間侵入住宅竊盜罪，惟被告子○○
    與被告己○○前往臺北縣泰山鄉○○路○段三七二巷五弄一號卯○○○之住處，
    向卯○○○表明欲借款二千元，經卯○○○同意並開門讓其二人進入，其二人始
    趁機竊取車號ＧＰ－六三九五號自用小客車之車鑰匙，業如前述，準此，其二人
    顯非於夜間無故侵入卯○○○之住宅，從而，公訴人此部分所認恐有誤會。被告
    宇○○所為，就附表二編號五所示部分，係犯刑法第三百二十一條第一項第三款
    之結夥三人以上竊盜罪，公訴人於所犯法條欄固未敘及被告宇○○有結夥三人以
    上竊盜之犯行，惟被告宇○○此部分之犯行，業經公訴人敘明於犯罪事實欄及附
    表二編號五欄，職是，被告宇○○結夥三人以上竊盜犯行，自係公訴人起訴範圍
    ，本院自得審究。被告宙○○所為，就附表二編號一所示部分，係犯刑法第三百
    二十一條第一項第二款之踰越安全設備竊盜罪；就附表二編號二所示部分，係犯
    同項第一款之於夜間侵入住宅竊盜罪。被告己○○、陳幸姬先後多次加重強盜、
    普通竊盜、加重竊盜；被告宙○○先後二次加重竊盜之犯行，均係時間緊接，所
    犯又係構成要件相同之罪名，顯各係基於概括犯意反覆為之，皆為連續犯，均應
    依刑法第五十六條之規定，從一重論以被告己○○攜帶兇器於夜間侵入住宅，以
    強暴至使不能抗拒，而取他人之物及使其交付罪及攜帶兇器於夜間侵入住宅竊盜
    罪；被告陳幸姬論以攜帶兇器，以強暴、脅迫至使不能抗拒，而取他人之物罪及
    結夥三人以上竊盜罪；被告宙○○論以於夜間侵入住宅竊盜罪，並均依法加重其
    刑。被告己○○所犯加重強盜罪及以不正方法由自動付款設備取得他人之物罪、
    所犯加重竊盜罪與無故侵入住宅罪間，各有方法結果之牽連關係，均應依刑法第
    五十五條之規定，分別論以加重強盜罪及加重竊盜罪。公訴人雖未敘及被告己○○以不正方法由自動付款設備取得他人之物罪、如附表二編號四所示之竊盜犯行
    及附表二編號七之侵入住宅犯行，惟此部分與公訴人起訴之加重強盜、加重竊盜
    部分，分別有牽連犯及連續犯之裁判上一罪關係，並如前述，為起訴效力所及，
    本院自得併予審酌。再被告己○○所犯上開攜帶兇器於夜間侵入住宅，以強暴至
    使不能抗拒，而取他人之物及使其交付罪、攜帶兇器於夜間侵入住宅竊盜罪及行
    使偽造通用紙幣未遂罪，被告陳幸姬所犯攜帶兇器，以強暴、脅迫至使不能抗拒
    ，而取他人之物罪及結夥三人以上竊盜罪，皆係犯意各別，罪名互異，均應分論
    併罰，公訴人認被告己○○、子○○所犯加重竊盜、加重強盜二罪間，有方法結
    果之牽連關係，顯有未當。又被告己○○與姓名年籍不詳綽號「灌強」之成年男
    子，就附表一編號一、二、三、九所示強盜犯行，附表二編號八所示竊盜犯行；
    被告己○○、陳幸姬就附表一編號四、五、六所示強盜犯行，附表二編號四、六
    所示之竊盜犯行，附表三所示行使偽造通用紙幣未遂等犯行；被告己○○、宙○○就附表二編號一、二所示竊盜犯行；被告己○○與辛○○就附表二編號三所示
    竊盜犯行；被告己○○、陳幸姬、宇○○就附表二編號五所示之竊盜犯行，皆有
    犯意之聯絡及行為之分擔，均為共同正犯。另按被告己○○曾因違反懲治盜匪條
    例案件，於八十四年五月四日，經本院以八十三年度少訴字第五六號判處有期徒
    刑六年六月確定，刑期起算日期為八十四年三月二十七日，於八十七年一月二十
    六日縮短刑期假釋出獄，八十九年六月二日縮刑期滿未經撤銷假釋而視為執行完
    畢，有臺灣高等法院檢察署刑案紀錄簡覆表乙紙在卷可稽，其於五年內再犯有期
    徒刑以上之本罪，為累犯，應依刑法第四十七條之規定加重其刑，並遞加之。
  (二)次按刑法第三百三十條之罪本係五年以上十二年以下有期徒刑之罪，然被告己○○、陳幸姬行為後，刑法第三百三十條於九十一年一月三十日修正公布，並將法
定刑提高為七年以上有期徒刑之罪，準此，比較新舊法之適用，應以舊法之規定
    較有利於被告己○○、子○○二人，依刑法第二條第一項但書之規定，本案自應
    適用舊刑法之規定。至被告己○○、子○○行為時懲治盜匪條例固未經廢止，惟
    本院考查懲治盜匪條例之立法及施行沿革，認該條例為三十三年四月八日經行憲
    前國民政府制定公布全文十一條，其中第十條規「本條例施行期間為一年，必要
    時得以命令延長之，」，三十四年四月二十六日國民政府令「自期滿之日起展限
    一年」。三十五年四月八日，國民政府令「自民國三十五年四月八日起再展限一
    年」，三十六年四月一日國民政府令「自同年四月八日起再展限一年」，三十七
    年四月十七日國民政府令「自三十七年四月八日起再展限一年」，三十八年六月
    二十四日總統令「自三十八年四月八日起再展限一年」，三十九年五月二十五年
    總統令「自三十九年四月八日起再展限一年」，四十年四月七日總統令「自同年
    四月八日起再展限一年」，四十一年四月七日總統令「自同年四月八日起再展限
    一年」，四十二年四月四日總統令「自同年四月八日起再展限一年」，四十三年
    四月六日總統令「自同年四月八日起再展限一年」，四十四年四月一日總統令「
    自同年四月八日起再展限一年」，四十五年三月三十一日總統令「自同年四月八
    日起再展限一年」，四十六年四月一日總統令「自同年四八日起再展限一年」，
    其後立法委員考量特種刑事案件訴訟條例於四十二年十二月三十一日因施行期滿
    而廢止，乃提議將懲治盜匪條例第八條「犯本條例之員會審查結果，認懲治盜匪
    條例第十條施行期間為一年，原期迅收遏止盜風之效，但實際上本條例每年一度
    以命令延長，已達十餘年，顯然已失該條規定之本旨罪者，依特種刑事案件訴訟
    條例之規定審理之」規定刪除，而立法院民刑商法委，莫若一併刪除，俟將來治
    安情況改善，本條例確無施行之必要，再予廢除較為得體。故決議：懲治盜匪條
    例第八條及第十條刪除，第九條改為第八條，第十一條改為第九條，此經立法院
    於四十六年六月五日三讀通過，總統公布「茲將懲治盜匪條例第八條及第十條條
    文予以刪除，其原第九條改為第八條，第十一條改為第九條」。是以懲治盜匪條
    例於制定之初，為施行期限一年之限時法，而國民政府於三十三年四月二十六日
    第一次以命令延長該法施行期間時，已逾該法之施行期間即三十三年四月八日，
    行憲之後之三十七年、三十八年、三十九年均同此情形。該條例既已因逾期展延
    而失效，包括本身授權以立法延長施行期間之規定亦失其準據。至於立法院於四
    十六年刪除懲治盜匪條例第八條、第十條，並變更第九條、第十條之條次，乃未
    明上情，將已失效之法律誤為有效而加以刪除，其未將懲治盜匪條例其餘條文併
    付三讀進行立法程序，當不能使已失其效力之法律回復效力。按憲法第八十條規
    定「法官須超出黨派以外，依據法律獨立審判，不受任何干涉。」，明文科法官
    依據法律獨立審判之職責，懲治盜匪條例既因逾期展延之違誤而失效，法院自不
    能援引無效之法律為論罪科刑之依據，是被告己○○、子○○自無適用懲治盜匪
    條例之餘地，附此敘明。
  (三)爰審酌被告己○○、子○○強盜之次數、方法、所得財物，且侵害他人身體、財
    產，危害治安甚鉅，被告己○○、子○○、宇○○、宙○○竊盜之次數、方法、
    所得財物，另被告己○○不思以正當方式賺錢謀生，明知行使偽造通用紙鈔嚴重
    影響金融秩序，仍圖不勞而獲，收集偽造之通用紙鈔後加以行使，兼衡其四人犯
    罪之動機、目的、品行、智識程度及犯罪後態度等一切情狀，分別量處如主文所
    示之刑，被告己○○、子○○並定應執行刑。至附表三編號一、二所示之偽造通
    用紙幣共六紙，均係偽造之通用紙幣，依刑法第二百條之規定，不問屬於犯人與
    否，均應併予宣告沒收之。而被告己○○、子○○、宙○○持以強盜或竊盜所用
    之西瓜刀、水果刀、不明刀械、彈簧刀、鑰匙、開山刀、玩具手槍、感應卡、六
    角板手等工具，因均未扣案，且無證據證明現仍存在，為免執行之因難，本院爰
    不併予宣告沒收之。另扣案之開山刀乙把，非持以犯罪所用之物，業據被告己○○供承在卷（詳本院九十一年六月十一日、七月二十三日審判筆錄），既非供犯
    罪所用之物，本院自無從併予宣告沒收之。
  (四)公訴意旨另認：被告宇○○又與被告子○○於九十一年一月四日凌晨三時許，共
    同前往臺北縣泰山鄉○○路○段三七二巷五弄一號（即附表二編號四所示之時地
    ），趁向巳○○之母借款之機會，共同竊取車號ＧＰ－六三九五號自用小客車之
    車鑰匙乙把，因認被告宇○○此部分亦涉有竊盜罪嫌云云。訊據被告宇○○堅詞
    否認有何此部分之竊盜犯行，並辯稱：未曾與被告子○○前往附表四所示之地點
    等語。經查：係被告己○○與被告子○○共同竊取前開車號ＧＰ－六三九五號自
    用小客車之鑰匙乙把，業據被告子○○於警偵訊及本院調查、審理中供承：九十
    一年一月四日，係被告己○○陪同伊向巳○○之母親借款，鑰匙係被告己○○竊
    取，被告己○○並要求伊表示係被告宇○○陪同伊一同前往，伊前始供述係被告
    宇○○陪同伊前往，但確係被告己○○陪同伊前往，被告己○○並竊取鑰匙等語
    屬實（詳臺灣板橋地方法院檢察署九十一年度偵字第二一九九號偵查卷宗第七頁
    、第三二頁反面、第四八頁反面、本院九十一年五月十四日訊問筆錄、六月十一
    日審判筆錄），況被告己○○於偵訊中亦陳稱：係伊陪同被告子○○前往附表四
    所示之地點借款等語在卷（詳臺灣板橋地方法院檢察署九十一年度偵字第二一九
    九號偵查卷宗第七○頁），足認被告子○○所述：係被告己○○與伊一同前往附
    表二編號四所示之地點，亦係被告己○○竊取前開自用小客車之車鑰匙等語，應
    屬實情。準此，被告宇○○所述：未曾前往附表四所示之地點等語，應堪採信。
    此外，復查無其他積極證據足資證明被告宇○○有此部分之竊盜犯行，應認被告
    宇○○罪嫌尚有不足，本應為無罪之諭知，然公訴人認此部分與前開論罪科刑部
    分，有連續犯之裁判上一罪關係，本院爰不另為無罪之諭知，併此敘明。
參、無罪部分：
一、公訴意旨另以：被告宇○○於九十一年一月十日二十時四十五分許，結夥被告己○○、子○○三人前往臺北縣三重市○○街六一號地○○經營之雜貨店，推由被
    告己○○、子○○入內佯以購物，結帳時由被告己○○以刀抵住地○○，被告己○○、子○○共同強取財物後，搭由被告宇○○駕駛之車號ＧＰ－六三九五號自
    用小客車逃逸。因認被告宇○○此部分涉有刑法第三百三十條之結夥三人以上強
    盜罪嫌云云。
二、按犯罪事實應依證據認定之，無證據不得推定其犯罪事實。又不能證明被告犯罪
    者，應諭知無罪之判決，刑事訴訟法第一百五十四條、第三百零一條第一項前段
    分別定有明文。又認定不利於被告之事實，須依積極證據，苟積極證據不足為不
    利於被告事實之認定時，即應為有利於被告之認定，更不必有何有利之證據。再
    共同被告所為不利於己之陳述，固得採為其他共同被告犯罪之證據，惟此項不利
    之陳述，須無瑕疵可指，而就其他方面調查，又與事實相符，始得採為其他共同
    被告犯罪事實之認定，而共同被告所為不利於己之供述，固得採為其他共同被告
    犯罪之證據，惟此項不利之供述，依刑事訴訟法第一百五十六條第二項規定，仍
    應調查其他必要之證據，以察其是否與事實相符，自難專憑此項供述，為其他共
    同被告犯罪事實之認定，最高法院三十年度上字第八一六號、四十六年度台上字
    第四一九號、八十七年度台上字第四三九七號分別著有判例、判決可資參照。
三、訊據被告宇○○堅詞否認有何結夥三人以上強盜之犯行，並辯稱：伊駕駛車號Ｇ
    Ｐ－六三九五號自用小客車搭載被告己○○、子○○，行經臺北縣三重市某巷子
    ，被告己○○即要求伊在車上等侯，並隨即與被告子○○一同下車，伊即在車上
    等侯，二、三分鐘後，被告己○○、子○○即匆忙上車並要求伊趕快開車，伊詢
    問發生何事，被告己○○表示快開車走，待會再告知究發生何事，伊即開車離開
    等語。而公訴人認被告宇○○涉有結夥三人以上強盜犯行，無非係以被告己○○
    之供述及證人地○○之證詞為其論據依據。經查：
  (一)被告己○○、子○○進入被害人地○○經營之雜貨店時，被告宇○○係在外等侯
    ，為被告己○○、子○○、宇○○一致供承在卷（詳本院九十一年五月二十四日
    、五月三十日訊問筆錄），核與目擊證人吳炳南於警訊中證述：九十一年一月十
    日二十時四十分許，伊在臺北縣三重市○○街六三號四樓自宅陽台上看見車號Ｇ
    Ｐ－六三九五號自用小客車停放在仁賢街六一號前，一男一女下車進入雜貨店，
    過沒幾分鐘，伊即聽到雜貨店老闆娘地○○喊搶劫，伊即見該一男一女跑出，搭
    上另乙名歹徒駕駛之前開自用小客車逃逸等語相符（詳臺灣板橋地方法院檢察署
    九十一年度偵字第二一九九號偵查卷宗第十五頁反面）。然在外等侯之被告宇○○確不知被告己○○、子○○進入雜貨店內係欲強盜被害人地○○財物之情事，
    業據被告子○○於本院調查中陳明：被告宇○○不知被告己○○拿假鈔買東西也
    不知被告己○○強盜之事，當時被告己○○表示要拿偽鈔購買物品，並要求伊一
    同前往，然被告宇○○並不知此事等語在卷（詳本院九十一年五月十四日、五月
    三十日訊問筆錄）。
  (二)次者，同案被告己○○固初於警偵訊中供述：係伊夥同被告子○○、宇○○共同
    強盜地○○財物，被告宇○○係負責開車；被告宇○○係與伊共犯臺北縣三重市
    ○○路之強盜案件云云（詳臺灣板橋地方法院檢察署九十一年度偵字第二一九九
    號偵查卷宗第六九頁反面、第七二頁反面、臺灣板橋地方法院檢察署九十一年度
    偵字第三五九九號偵查卷宗第二三頁），惟其於偵查中又陳稱：被告宇○○應該
    知悉伊搶雜貨店之事，但伊未說的很明白，僅說下車處理事情，要求被告宇○○
    在外面等侯等語（詳臺灣板橋地方法院檢察署九十一年度偵字第二一九九號偵查
    卷宗第七三頁），則聽聞被告己○○表示欲下車處理事情之被告宇○○是否明瞭
    被告己○○表示下車處理事情之意即在強盜財物，即有斟酌之餘地。況被告己○○嗣於本院調查中即改稱：被告宇○○不知伊強盜之事，伊本係下車購買飲料，
    後始起意行搶；到三重後，伊下車購買物品，並要求被告子○○與伊一同下車，
    而被告宇○○本坐於後座，伊下車時即叫被告宇○○坐到駕駛座，因伊準備行搶
    ，但被告宇○○不知此事，因伊未告知被告宇○○，搶完後，伊即向被告宇○○
    表示快跑，有仇人在追，被告宇○○即將車子開走等語（詳本院九十一年四月十
    一日、五月三十日訊問筆錄），而堅詞否認被告宇○○知悉其與被告子○○強盜
    被害人地○○財物之情事，前後互核以觀，就被告宇○○是否知悉其與被告子○○係入內強盜被害人地○○之財物及其與被告宇○○係在臺北縣三重市○○街或
    三重市○○路共同強盜財物等情，被告己○○之供述顯有歧異。
  (三)再者，觀諸證人地○○前開：九十一年一月十日晚上八時四十五分許，伊在臺北
    縣三重市○○街六一號經營雜貨店，被告子○○與乙名男子進入表示要購買二瓶
    啤酒，並拿一千元請伊找錢，伊表示那是假鈔，該名男子即拿一把三十公分前面
    尖尖之刀子抵住伊腰際，並稱：不要出聲，只要錢而已，被告子○○亦表示：不
    要害怕，只是要錢而已，後該名男子又稱：若出聲，即將加以殺害，被告子○○
    與該名男子均說要搶劫，叫伊把錢拿出來，伊很害怕不敢反抗，該二人即自己從
    抽屜把內置有款項之農民曆及零錢拿走，被搶走大約二千元左右，該名男子經指
    認照片即被告己○○，之後該二人即搭乘在外等侯之自用小客車離去之證詞，僅
    足以證明被告己○○、子○○有共同實施強盜，被告宇○○則駕車在外等侯之行
    為，執此尚不足以證明被告宇○○知悉被告己○○、子○○係入內實施強盜行為
    ，且其與被告己○○、子○○係基於共同之犯意聯絡，推由被告己○○、子○○
    入內實施強盜行為，而由其駕車在外等侯甚明。
  (四)綜上，揆諸上開判例意旨，自不能以同案被告己○○前後不一之供述，遽為被告
    宇○○有罪之證據。此外，復查無其他積極證據足以證明被告宇○○有何公訴人
    所指之結夥三人以上強盜之犯行，應屬不能證明被告宇○○犯罪，本院自應為其
    無罪之諭知。
肆、至被告子○○共同行使偽造通用紙幣部分，未據起訴，本院自無從審究，此部分
    應由臺灣板橋地方法院檢察署檢察官另行處理，附此敘明。
據上論斷，應依刑事訴訟法第二百九十九條第一項前段、第三百零一條，第五十六條
、修正前之刑法第三百三十條第一項、第三百二十一條第一項第一款、第二款、第三
款、第四款、第三百零六條、第三百三十九條之二、第一百九十六條第三項、第一項
、第二十八條、第五十五條、第四十七條、第二十六條前段、第五十一條第五款、第
二百條，罰金罰鍰提高標準條例第一條前段，判決如主文。
本案經檢察官孫治平到庭執行職務。
中      華      民      國      九十一      年      八    月    十三    日
                                  臺灣板橋地方法院刑事第四庭
                                          法  官  游  秀  雯
右正本證明與原本無異。
如不服本判決，應於判決送達後十日內，向本院提出上訴狀。
                                          書記官  張  玉  如
中      華      民      國      九十一      年      八    月   二十六   日
附錄本案論罪科刑法條全文：
修正前之刑法第三百三十條
犯強盜罪而有第三百二十一條第一項各款情形之一者，處五年以上十二年以下有期徒
刑。
前項之未遂犯罰之。
刑法第三百二十一條
犯竊盜罪而有左列情形之一者，處六月以上五年以下有期徒刑：
一  於夜間侵入住宅或有人居住之建築物、船艦，或隱匿其內而犯之者。
二  毀越門扇、牆垣或其他安全設備而犯之者。
三  攜帶兇器而犯之者。
四  結夥三人以上而犯之者。
五  乘火災、水災或其他災害之際而犯之者。
六  在車站或埠頭而犯之者。
前項之未遂罰之。
刑法第三百二十條
意圖為自己或第三人不法之所有，而竊取他人之動產者，為竊盜罪，處五年以下有期
徒刑、拘役或五百元以下罰金。
意圖為自己或第三人不法之利益，而竊佔他人之不動產者，依前項之規定處斷。
前二項之未遂犯罰之。
刑法第三百零六條
無故侵入他人住宅、建築物或附連圍繞之土地或船艦者，處一年以下有期徒刑、拘役
或三百元以下罰金。
無故隱匿其內，或受退去之要求而仍留滯者，亦同。
刑法第一百九十六條
行使偽造、變造之通用貨幣、紙幣、銀行券或意圖供行使之用而收集或交付於人者，
處三年以上十年以下有期徒刑，得併科五千元以下罰金。
收受後方知為偽造、變造之通用貨幣、紙幣、銀行券，而仍行使或意圖供行使之用而
交付於人者，處五百元以下罰金。
第一項之未遂犯罰之。
刑法第三百三十九條之二
意圖為自己或第三人不法之所有，以不正方法由自動付款設備取得他人之物者，處三
年以下有期徒刑、拘役或一萬元以下罰金。
以前項方法得財產上不法之利益或使第三人得之者，亦同。
附表一
┌──┬─────┬──────┬───────────┬───────┐
│編號│時間      │地點        │方式、被害人及所得財物│所犯法條      │
├──┼─────┼──────┼───────────┼───────┤
│一  │九十年十一│臺北縣新莊市│己○○夥同姓名年籍不詳│共同攜帶兇器於│
│    │月二十九日│豐年街一二○│綽號「灌強」之成年男子│夜間侵入住宅，│
│    │凌晨一時五│巷二號之住宅│，分持客觀上足供兇器使│以強暴至使他人│
│    │十分許    │            │用之西瓜刀各乙把，利用│不能抗拒，而取│
│    │          │            │大門未關之機會，於夜間│他人之物及使其│
│    │          │            │侵入住宅，以出示西瓜刀│交付。        │
│    │          │            │之強暴方法，使屋內之人│              │
│    │          │            │即屋主天○○及其太太、│              │
│    │          │            │女兒、孫子不能抗拒後，│              │
│    │          │            │嚇令屋內之人交付財物，│              │
│    │          │            │並強取屋內財物，強盜所│              │
│    │          │            │得共計四萬六千餘元。  │              │
├──┼─────┼──────┼───────────┼───────┤
│二  │九十年十二│臺北縣三重市│己○○夥同「灌強」分持│共同攜帶兇器，│
│    │月二日上午│下竹圍街五二│客觀上足供兇器使用之西│以強暴、脅迫至│
│    │七時許（起│號五樓之住宅│瓜刀各乙把，利用屋主汪│使他人不能抗拒│
│    │訴書誤載為│            │雪燕疏未將住處大門、鐵│，而使其交付財│
│    │六時許）  │            │門關上之機會，侵入住宅│物。          │
│    │          │            │（侵入住宅部分未據告訴│              │
│    │          │            │），向在房間內睡覺之汪│              │
│    │          │            │雪燕及其先生丁○○揮動│              │
│    │          │            │西瓜刀，並脅迫稱：不拿│              │
│    │          │            │錢出來就加以殺害，而以│              │
│    │          │            │此強暴、脅迫方法，至使│              │
│    │          │            │丙○○及丁○○不能抗拒│              │
│    │          │            │後，嚇令該二人交付二萬│              │
│    │          │            │餘元及手機乙支。      │              │
├──┼─────┼──────┼───────────┼───────┤
│三  │九十年十二│臺北縣新莊市│己○○夥同「灌強」分持│共同攜帶兇器，│
│    │月二十四日│中誠街五四號│客觀上足供兇器使用之西│以強暴至使他人│
│    │中午十二時│之建材行    │瓜刀各乙把，前往壬○經│不能抗拒，而取│
│    │許        │            │營之建材行，以出示西瓜│他人之物。    │
│    │          │            │刀並將西瓜刀插於桌上之│              │
│    │          │            │強暴方法，使壬○不能抗│              │
│    │          │            │拒後，強取抽屜內之財物│              │
│    │          │            │二千餘元。            │              │
├──┼─────┼──────┼───────────┼───────┤
│四  │九十一年一│臺北縣板橋市│己○○夥同子○○持客觀│共同攜帶兇器，│
│    │月四日上午│館前西路一六│上足供兇器使用之水果刀│以強暴、脅迫至│
│    │九時許    │○巷十號二樓│乙把，佯以租屋為由，利│使他人不能抗拒│
│    │          │            │用屋主癸○○將其二人帶│，而取他人之物│
│    │          │            │往臺北縣板橋市○○○路│。            │
│    │          │            │一六○巷十號二樓查看房│              │
│    │          │            │間之際，出示前開水果刀│              │
│    │          │            │，並嚇稱：假肖，刀子就│              │
│    │          │            │插下去，而以此強暴、脅│              │
│    │          │            │迫方法至使癸○○不能抗│              │
│    │          │            │拒後，強取癸○○口袋內│              │
│    │          │            │之三千七百元。        │              │
├──┼─────┼──────┼───────────┼───────┤
│五  │九十一年一│臺北縣新莊市│己○○與子○○前往黃阿│共同攜帶兇器，│
│    │月七日六時│泰豐街十七號│美經營之雜貨店購物結帳│以強暴、脅迫，│
│    │三十五分許│之雜貨店    │後，由子○○先行離去在│至使他人不能抗│
│    │          │            │外發動機車等侯，己○○│拒，而取他人之│
│    │          │            │則持客觀上足供兇器使用│物            │
│    │          │            │之西瓜刀乙把，抵住黃阿│。            │
│  │          │            │美腰際，並脅迫稱：叫的│              │
│    │          │            │話要對其母親不利，而以│              │
│    │          │            │此強暴、脅迫方法，至使│              │
│    │          │            │未○○不能抗拒，強取抽│              │
│    │          │            │屜內之財物二萬二千餘元│              │
│    │          │            │，隨即搭乘子○○騎乘之│              │
│    │          │            │機車逃離現場。        │              │
├──┼─────┼──────┼───────────┼───────┤
│六  │九十一年一│臺北縣三重市│由子○○拿取啤酒二瓶前│共同攜帶兇器，│
│    │月十日二十│仁賢街六一號│往櫃台，由己○○持偽造│以強暴、脅迫至│
│    │時四十五分│之雜貨店    │之通用紙幣一千元券乙紙│使他人不能抗拒│
│    │許        │            │持向地○○結帳而行使之│，而取他人之物│
│    │          │            │，經地○○察覺拒收，洪│。            │
│    │          │            │永吉即與子○○基於強盜│              │
│    │          │            │之犯意聯絡，由己○○出│              │
│    │          │            │示長約三十公分客觀上足│              │
│    │          │            │供兇器使用之不明刀械乙│              │
│    │          │            │把，與子○○高喊「搶劫│              │
│    │          │            │」，己○○並嚇稱：若出│              │
│    │          │            │聲，將加以殺害，而以此│              │
│    │          │            │此強暴、脅迫方法，至使│              │
│    │          │            │地○○不能抗拒後，從抽│              │
│    │          │            │屜內強取零錢及內置有紙│              │
│    │          │            │幣之農民曆乙本，計強取│              │
│    │          │            │二千餘元及農民曆乙本，│              │
│    │          │            │得手後搭乘在外等侯不知│              │
│    │          │            │情宇○○所駕駛之自用小│              │
│    │          │            │客車離去。            │              │
├──┼─────┼──────┼───────────┼───────┤
│七  │九十一年一│臺北縣三重市│己○○攜帶客觀上足供兇│攜帶兇器，以強│
│    │月十五日二│頂崁街一號之│器使用之彈簧刀乙把，利│暴、脅迫至使他│
│    │十二時五十│雜貨店      │用前往寅○○經營之雜貨│人不能抗拒，而│
│    │分許      │            │店購物結帳之機會，以前│取他人之物。  │
│    │          │            │開彈簧刀抵住寅○○腰際│              │
│    │          │            │，並嚇稱：不要出聲，否│              │
│    │          │            │則讓你死等語，而以此強│              │
│    │          │            │暴、脅迫方法，至使陳黎│              │
│    │          │            │紅不能抗拒後，從抽屜內│              │
│    │          │            │強取零錢八百餘元（起訴│              │
│    │          │            │書誤載為二千餘元），並│              │
│    │          │            │將未經結帳之啤酒乙瓶、│              │
│    │          │            │可樂果蠶豆酥乙包強行取│              │
│    │          │            │走。                  │              │
├──┼─────┼──────┼───────────┼───────┤
│八  │九十一年一│臺北縣泰山鄉│己○○攜帶客觀上足供兇│共同攜帶兇器，│
│    │月二十一日│忠孝街十九巷│器使用之西瓜刀乙把，利│以強暴至使他人│
│    │十九時許  │空地之車庫前│用甲○○下車之際，以出│不能抗拒，而取│
│    │          │            │示前開西瓜刀之強暴方法│他人之物及使其│
│    │          │            │，至使甲○○不能抗拒後│交付。        │
│    │          │            │，嚇令甲○○交付皮包乙│              │
│    │          │            │只（內有現金二千元、金│              │
│    │          │            │融卡乙張、信用卡五張、│              │
│    │          │            │存摺二本、行照、駕照各│              │
│    │          │            │乙枚、空白支票二紙、印││
│    │          │            │章乙枚），及自甲○○身│              │
│    │          │            │上強取手機乙支、項鍊乙│              │
│    │          │            │條、手錶乙個、戒指乙個│              │
│    │          │            │。                    │              │
├──┼─────┼──────┼───────────┼───────┤
│九  │九十一年一│臺北縣三重市│己○○持「灌強」交付之│共同攜帶兇器，│
│    │月二十八日│光明路二二七│鑰匙乙支，開啟大門侵入│以強暴至使他人│
│    │上午十時三│巷一號之住宅│乙○○之住宅（侵入住宅│不能抗拒，而取│
│    │十分許    │            │部分未據告訴），而後與│他人之物。    │
│    │          │            │「灌強」分持客觀上足供│              │
│    │          │            │兇器使用之西瓜刀、開山│              │
│    │          │            │刀及玩具槍各乙支，以此│              │
│    │          │            │強暴方法，至使屋內之人│              │
│    │          ││即乙○○及其二位妹妹、│              │
│    │          │            │乙位弟弟不能抗拒後，強│              │
│    │          │            │取屋內之現金二千六百元│              │
│    │          │            │、鑽石戒指五只、存錢筒│              │
│    │          │            │二個、手機乙支、玉墜數│              │
│    │          │            │枚、鑰匙乙串。        │              │
└──┴─────┴──────┴───────────┴───────┘
附表二
┌──┬─────┬──────┬───────────┬───────┐
│編號│時間      │地點        │方式、被害人及所得財物│所犯法條      │
├──┼─────┼──────┼───────────┼───────┤
│一  │九十年十一│臺北縣中和市│己○○夥同宙○○，由洪│共同踰越安全設│
│    │月二十一日│永和路三六三│永吉沿一樓外牆之水管攀│備竊盜。    │
│    │夜間      │巷三八號二樓│爬至二樓平日未有人居住│              │
│    │          │            │而由丑○○經營之工廠，│              │
│    │          │            │（侵入他人建築物部分未│              │
│    │          │            │據告訴）開啟屬安全設備│              │
│    │          │            │之鋁窗，而後攀爬踰越鋁│              │
│    │          │            │窗進入陽台，隨即下至一│              │
│    │          │            │樓開啟大門供宙○○進入│              │
│    │          │            │，共同竊取屋內價值約四│              │
│    │          │            │萬餘元之項鍊、戒指、鑽│              │
│    │          │            │石等金飾。            │              │
├──┼─────┼──────┼───────────┼───────┤
│二  │九十年十二│臺北縣中和市│己○○夥同宙○○，利用│共同於夜間侵入│
│    │月初旬某日│德光路三六號│宙○○曾於該址居住而持│住宅竊盜。    │
│    │夜間      │十三樓一三二│有鑰匙及感應卡之機會，│              │
│    │          │室          │以鑰匙及感應卡開啟大門│              │
│    │          │            │，而後於夜間侵入現由劉│              │
│    │          │            │欣怡居住之住宅（侵入住│              │
│    │          │            │宅部分未據告訴），共同│              │
│    │          │            │竊取現金五千餘元、音響│              │
│    │          │            │乙台、手機乙支、手鍊、│              │
│    │          │            │戒指等金飾。          │              │
├──┼─────┼──────┼───────────┼───────┤
│三  │九十年十二│臺北縣新莊市│己○○夥同辛○○，持張│共同攜帶兇器於│
│    │月十六日夜│幸福路五○七│韋尚所有客觀上足供兇器│夜間侵入住宅竊│
│    │間二十一時│之四號（即五│使用之六角板手乙支，撬│盜。          │
│    │四十分許  │樓）        │開（未達毀壞之程度）黃│              │
│    │          │            │阿輝住處鐵門、木門構成│        │
│    │          │            │門之一部之門鎖後，開啟│              │
│    │          │            │大門入內，於夜間侵入住│              │
│    │          │            │宅竊取現金六萬餘元、護│              │
│    │          │            │照二本、提款卡三、四張│              │
│    │          │            │、戒指、鑽戒、項鍊等金│              │
│    │          │            │飾、印章、駕照、行照、│              │
│    │          │            │存摺、退伍令。        │              │
├──┼─────┼──────┼───────────┼───────┤
│四  │九十一年一│臺北縣泰山鄉│己○○與子○○前往陳辛│共同普通竊盜。│
│    │月四日凌晨│明志路二段三│之母之友人卯○○○（│              │
│    │三時許    │七二巷五弄一│巳○○之母）之住處，向│              │
│    │          │號          │卯○○○借款，趁游周敏│              │
│    │          │            │珠疏未注意之際，竊取車│              │
│    │          │        │號ＧＰ－六三九五號自用│              │
│    │          │            │小客車之車鑰匙乙支。  │              │
├──┼─────┼──────┼───────────┼───────┤
      │
│五  │九十一年一│臺北縣泰山鄉│己○○、子○○、宇○○│結夥三人以上竊│
│    │月十日十七│明志路二段三│結夥三人，由己○○持其│盜。          │
│    │至二十一時│七二巷巷口（│與子○○共同竊取而來之│              │
│    │之間      │起訴書誤載為│鑰匙開啟巳○○所有車號│              │
│    │          │三七二巷五弄│ＧＰ－六三九五號自用小│              │
│    │          │一號）      │客車之電門，而後發動引│              │
│    │          │            │擎共同竊取之。        │              │
├──┼─────┼──────┼───────────┼───────┤
│六  │九十一年一│桃園縣龜山鄉│己○○夥同子○○持陳辛│共同普通竊盜。│
│    │月六日晚上│國園路二四號│所有之機車鑰匙乙支，│            │
│    │至一月七日│前          │撬開辰○○所有車號ＡＳ│              │
│    │上午六時之│            │Ｋ－○一一號重型機車之│              │
│    │間（起訴書│            │電門，而後發動引擎，共│              │
│    │誤載為一月│            │同竊取之。            │              │
│    │七日下午四│            │                      │              │
│    │時許）    │            │                      │              │
├──┼─────┼──────┼───────────┼───────┤
│七  │九十一年一│臺北縣新莊市│己○○以不明方式毀壞屬│毀越安全設備竊│
│    │月十六日十│大觀路十一號│安全設備之臺北縣新莊市│盜（起訴書疏未│
│    │七時前（起│二樓、新莊市○○○路二六九號一樓之鐵│論損壞安全設備│
│    │訴書誤載為│新莊路二六九│窗，攀爬踰越鐵窗進入一│）。          │
│    │同日上午七│號一樓      │樓，而後侵入住宅（業據│              │
│    │時許）    │            │庚○○提出告訴在卷，詳│              │
│    │          │            │臺灣板橋地方法院檢察署│              │
│    │          │            │九十一年度偵字第三三二│              │
│    │          │            │二號偵查卷宗第一一六頁│              │
│    │          │            │）隨後上至二樓，由二樓│              │
│    │          │            │通往與之相通之臺北縣新│              │
│    │          │            │莊市○○路十一號二樓，│              │
│    │          │            │竊取均係庚○○所有新莊│              │
│    │          │            │路二六九號一樓及大觀路│              │
│    │          │            │十一號二樓內之信用卡八│              │
│    │          │            │張、提款卡二張、音響乙│              │
│    │          │            │台、ＶＣＤ乙台、身分證│              │
│    │          │            │乙張、手鐲、項鍊等金飾│              │
│    │          │            │。                    │              │
├──┼─────┼──────┼───────────┼───────┤
│八  │九十一年一│臺北縣新莊市│己○○夥同「灌強」利用│共同普通竊盜。│
│    │月二十八日│泰豐路十八巷│車號ＯＸＸ－七四三號重│              │
│    │十四時許  │十五號前    │型機車車主戊○○疏未拔│              │
│    │          │            │下鑰匙之機會，竊取上開│              │
│    │          │            │機車。                │              │
└──┴─────┴──────┴───────────┴───────┘
附表三
┌──┬────────────┬─────────┬─────────┐
│編號│號碼                    │數量              │備註              │
├──┼────────────┼─────────┼─────────┤
│一  │不詳                    │乙紙              │一千元券、未扣案。│
├──┼────────────┼─────────┼─────────┤
│二  │ＰＷ七三○一二三ＧＫ    │五紙              │五百元券、均扣案。│
└──┴────────────┴─────────┴─────────┘
